臺灣桃園地方法院刑事判決　　　　　　　95年度訴字第2414號
公　訴　人　台灣桃園地方法院檢察署檢察官
被　　　告　乙○○
　　　　　　　　　　（另案在台灣桃園監獄執行中）
　　　　　　陳維義
　　　　　　　　　　（另案在台灣桃園監獄執行中）
上列被告因搶奪案件，經檢察官提起公訴（95年度偵字第22932
號）及移送併案（95年度偵字第22196 號）暨追加起訴（95年度
偵字第22196 號），被告自白犯罪，經本院合議庭裁定改由受命
法官獨任進行簡式審判程序，本院判決如下：
    主  文
乙○○共同意圖為自己不法之所有，而搶奪他人之動產，處有期
徒刑捌月。
陳維義共同意圖為自己不法之所有，而搶奪他人之動產，累犯，
處有期徒刑玖月。
    事  實
一、乙○○前有賭博前科，於民國88年間因搶奪案件，經本院以
    89年度訴字第200 號判決判處有期徒刑1 年6 月確定，另違
    反毒品危害防制條例之施用第一級、第二級毒品罪，由本院
    以89年度訴字第1291號判決判處有期徒刑8 月、3 月，並定
    其應執行刑為有期徒刑10月確定後，於89年8 月1 日入監接
    續執行上開徒刑，至91年7 月4 日縮短刑期假釋出監，所餘
    期間併付保護管束；然卻於假釋期間之91年間，因犯竊盜罪
    、偽造文書罪及施用毒品等犯行，分別經本院以93年度訴字
    第73號、93年度訴字第89號判處有期徒刑1 年、10月、8 月
    、5 月確定，嗣由本院裁定定其應執行刑為有期徒刑2 年5
    月確定，於92年5 月28日入監執行執行殘餘刑期（10月2 日
    ）及上開執行刑，於95年3 月7 假釋出監並交付保護管束，
    後又竊盜案件，經本院以95桃簡字第1608號判處有期徒刑4
    月確定，而乙○○復因於假釋期間為上開竊盜犯行，再經撤
    銷假釋，而自95年12月7 日起入監接續執行殘刑（有期徒刑
    8 月18日）及上開應執行刑4 月，目前仍在執行中（均不構
    成累犯）。陳維義前有肅清煙毒條例、竊盜等前科，於92年
    間，又因竊盜案件，經本院以92年度訴字第1020號判處有期
    徒刑6 月確定，於92年12月31日入監執行，甫於93年6 月30
    日執行完畢（構成累犯）；又因毒品危害防制條例案件，經
    本院以95年度訴字第640 號判處有期徒刑7 月確定，目前仍
    在執行中。渠等竟猶不知悛悔，於95年9 月12日19時50分許
    ，乙○○與陳維義基於意圖為自己不法所有之犯意聯絡，由
    乙○○駕駛車號6913─DZ號自用小客車搭載陳維義，行經桃
    園縣龜山鄉○○路29號前，見菲律賓藉男子甲○○○○ ○○○○ ○○○
    ○○○○○ （以下簡稱QUIACHON）隻身行走，趁QUIACHON未及防
    備之情況下，2 人竟共同上前徒手搶奪QUIACHON口袋中SONY
    廠牌之行動電話後離去，嗣經QUIACHON報警處理，而知悉上
    情。
二、案經桃園縣政府警察局龜山分局報請台灣桃園地方法院檢察
    署檢察官偵查起訴及桃園縣政府警察局龜山分局報請台灣桃
    園地方法院檢察署檢察官偵查後併案審理暨桃園縣政府警察
    局龜山分局報請台灣桃園地方法院檢察署檢察官偵查後追加
    起訴。
    理  由
一、本件被告乙○○、陳維義所犯係死刑、無期徒刑或最輕本刑
    為3 年以上有期徒刑以外之罪，其於準備程序中就被訴事實
    為有罪之陳述，經本院告知簡式審判程序之旨，並聽取當事
    人意見後，經本院合議庭依刑事訴訟法第273 條之1 第1 項
    規定裁定由受命法官獨任進行簡式審判程序，合先敘明。
二、上開事實，業據被告乙○○、陳維義迭於警詢、偵查及本院
    審理時坦承不諱，核與證人QUIACHON於警詢中證述之被害情
    節大致相符，堪認被告乙○○、陳維義之任意性自白與事實
    相符而可採信，本案事證明確，被告乙○○、陳維義犯行堪
    以認定，應依法論科。
三、核被告乙○○、陳維義所為，係犯刑法第325 條第1 項之普
    通搶奪罪。被告乙○○、陳維義，就上開犯行，有犯意聯絡
    及行為分擔，應論以共同正犯。被告陳維義曾於92年間，因
    竊盜案件，經本院以92年度訴字第1020號判處有期徒刑6 月
    確定，於92年12月31日入監執行，甫於93年6 月30日執行完
    畢，有臺灣桃園地方法院檢查署刑案資料查註紀錄表、臺灣
    高等法院被告全國前案紀錄表可參，被告陳維義於有期徒刑
    執行完畢後5 年內再犯本件有期徙刑以上之罪，為累犯，應
    依刑法第47條規定加重其刑。爰審酌被告乙○○、陳維義因
    缺錢花用，不思努力工作獲取報酬，反見被害人QUIACHON行
    走即起貪念，對於社會治安造成嚴重危害，被告乙○○有多
    次前科，甫剛假釋出監後即再為本件犯行，被告陳維義亦有
    竊盜前科，惡性重大，惟念渠等犯後坦承犯行，態度尚佳，
    搶奪之部分物品輕微等一切情狀，分別量處如主文所示之刑
    ，以資懲儆。
據上論斷，應依刑事訴訟法第273 條之1 第1 項、第299 條第1
項前段，刑法第28條、第325 條第1 項、第47條第1 項第1 款，
判決如主文。
本案經檢察官蔡正雄到庭執行職務
中　　華　　民　　國　　96　　年　　1　 　月　　30　　日
                  刑事第四庭  法　官　張淑華
以上正本證明與原本無異。
如不服本判決，應於送達後10日內，向本院提出上訴狀。
                              書記官　郭中明
中　　華　　民　　國　　96　　年　　1 　　月　　30　  日
附錄本案論罪科刑法條
中華民國刑法第325條
（普通搶奪罪）
意圖為自己或第三人不法之所有，而搶奪他人之動產者，處 6 月
以上 5 年以下有期徒刑。
因而致人於死者，處無期徒刑或 7 年以上有期徒刑，致重傷者，
處 3 年以上 10 年以下有期徒刑。
第 1 項之未遂犯罰之。
